【裁判字號】    95,易,85
【裁判日期】    950127
【裁判案由】    毒品危害防制條例
【裁判全文】
臺灣板橋地方法院刑事判決                95年度易字第85號
公  訴  人  臺灣板橋地方法院檢察署檢察官
被      告  甲○○
                    （現於臺灣臺北監獄臺北分監執行中）
上列被告因違反毒品危害防制條例案件，經檢察官提起公訴（94
年度毒偵字第7153號）被告於準備程序為認罪陳述，經本院合議
庭裁定由受命法官行簡式審判程序，判決如下：
    主    文
甲○○連續施用第二級毒品，處有期徒刑柒月。扣案吸食器貳組
沒收。
    事    實
一、甲○○前於民國九十二年間，因施用第二級毒品案件，經本
    院以九十三年度毒聲字第三○三號裁定送勒戒處所，觀察、
    勒戒後，認無繼續施用毒品傾向，於九十三年四月六日出所
    ，同日併由台灣板橋地方法院檢察署檢察官以九十三年度毒
    偵字第一○五二號、九十三年度核退毒偵字第第二七一號為
    不起訴處分；九十三年間又因施用第二級毒品案件，經臺灣
    桃園地方法院檢察署檢察官以九十三年度毒偵字第四三六四
    號起訴，由台灣桃園地方法院於九十四年七月七日以九十四
    年度簡字第二四五號判處有期徒刑六月，如易科罰金，以三
    百元折算一日，緩刑三年，緩刑中交付保護管束確定在案，
    詎其於接受前開觀察、勒戒完畢釋放後，五年內，猶仍基於
    施用第二級毒品安非他命之概括犯意，自九十四年七月八日
    起，至九十四年九月二十三日止，在桃園縣平鎮市○○路雙
    連二段一六三之二號貨櫃屋內，以將安非他命置於吸食器內
    燒烤後吸食煙氣之方式，平均一至二天施用一次，連續多次
    施用安非他命，後於九十四年九月二十三日二十一時許，在
    其前開住處因竊盜案遭通緝為警查獲，並扣得其所有供本件
    施用安非他命所用之吸食器二組。
二、案經桃園縣政府警察局平鎮分局報告臺灣桃園地方法院檢察
    署呈請臺灣高等法院檢察署檢察長令轉臺灣板橋地方法院檢
    察署檢察官偵查後起訴。
    理    由
一、上揭事實，業據被告坦承不諱，且被告為警查獲後，經警採
    集其尿液檢體，送驗後檢出安非他命類呈陽性反應，有臺灣
    尖端先進生技醫藥股份有限公司「濫用藥物檢驗報告」（附
    於臺灣桃園地方法院檢察署九十四年度毒偵字第五三五六號
    偵查卷第七十一頁）在卷足參，足徵被告自白於前開時地，
    施用第二級毒品安非他命犯行應與事實相符，可以採信。
二、又被告前於九十二年間，因施品第二級毒品案件，經本院以
    九十三年度毒聲字第三○三號裁定送勒戒處所，觀察、勒戒
    ，因認無繼續施用毒品傾向，於九十三年四月六日出所，同
    日併由台灣板橋地方法院檢察署檢察官以九十三年度毒偵字
    第一○五二號、九十三年度核退毒偵字第二七一號為不起訴
    處分等情，有台灣板橋地方法院檢察署檢察官九十三年度毒
    偵字第一○五二號、九十三年度核退毒偵字第第二七一號不
    起訴處分書、台灣高等法院被告全國前案紀錄表等在卷可參
    ，是被告本件施用毒品犯行，乃於接受觀察、勒戒執行完畢
    後五年內再犯，亦甚明確，依毒品危害防制條例第二十三條
    第二項規定，被告本件係犯毒品危害防制條例第十條第二項
    之施用第二級毒品罪，至被告於施用前、後持有第二級毒品
    安非他命之低度行為，為其施用之高度行為所吸收，不另論
    罪。又被告先後多次施用安非他命之犯行，時間緊接，方法
    相同，所犯係構成要件相同之罪，顯係基於概括犯意反覆為
    之，為連續犯，應依刑法第五十六條之規定論以一罪，並加
    重其刑。另起訴書中雖僅敘明被告於九十四年九月二十三日
    二十一時為警採尿前之九十六小時內某時，於不詳地點施用
    第二級毒品安非他命一次之犯行，然其餘如事實欄所述之施
    用安非他命犯行與前開起訴部分，具有連續犯之裁判上一罪
    關係，業如前述，本院自應併予審究，附此敘明。爰審酌被
    告有施用毒品之前案觀察勒戒紀錄，前甫因連續施用安非他
    命經台灣桃園地方法院於九十四年七月七日以九十四年度簡
    字第二四五號判處有期徒刑六月，如易科罰金，以三百元折
    算一日，緩刑三年，緩刑中交付保護管在案，竟仍再施用毒
    品安非他命而犯本罪，核其行為對社會秩序具有危害性、暨
    其施用期間、次數、犯罪後坦承犯行之態度等一切情狀，量
    處如主文所示之刑，以資懲儆。扣案吸食器二組為被告所有
    供施用本件安非他命犯罪所用之物，經被告供述在卷，爰依
    刑法第三十八條第一項第二款規定沒收。
三、本件被告係被訴犯毒品危害防制條例第十條第二項之施用第
    二級毒品罪，其於本院行準備程序時對被訴事實為有罪之陳
    述，經受命法官告以簡式審判程序之旨，並聽取檢察官、被
    告意見後，由本院合議庭依刑事訴訟法第二百七十三條之一
    第一項規定裁定由受命法官獨任進行簡式審判程序，末此敘
    明。
據上論斷，應依刑事訴訟法第二百九十九條第一項前段、第二百
七十三條之一第一項、第二百七十三條之二、第二百八十四條之
一，毒品危害防制條例第十條第二項，刑法第十一條、第五十六
條、第三十八條第一項第二款，判決如主文。
本案經檢察官徐名駒到庭執行職務。
中    華    民    國    95    年    1     月    27    日
                  刑事第四庭    法  官  陳明偉
上列正本證明與原本無異。
如不服本判決，應於判決送達後十日內向本院提出上訴狀。
                                書記官  陳慧儷
中    華    民    國    95    年    1     月    27    日
附錄本案論罪法條全文
毒品危害防制條例第10條第2項
施用第二級毒品者，處 3 年以下有期徒刑。


司法院資訊處製作；財團法人民間司法改革基金會備份。
